【裁判字號】    99,交抗,1562
【裁判日期】    990728
【裁判案由】    違反道路交通管理處罰條例
【裁判全文】
臺灣高等法院交通事件裁定            99年度交抗字第1562號
抗  告  人
即受處分人  甲○○
上列抗告人因違反道路交通管理處罰條例案件，不服臺灣桃園地
方法院99年度交聲字第798號，中華民國99年6月11日裁定，提起
抗告，本院裁定如下：
    主  文
抗告駁回。
    理  由
一、抗告人即受處分人甲○○抗告意旨略以：受處分人停放車輛
    之中壢市○○路126號前，未有任何禁止臨時停車之警告標
    示牌，右側雖有紅實線，卻斑駁、歪斜、斷裂，不似執法機
    關所繪製之標線，而道路交通標線號誌設置規則第6條、第7
    條規定，標誌、標線、號誌應保持清晰完整及有效性能，若
    標線斑駁、歪斜、斷裂，如何令用路人適從。又民眾停車時
    ，不會去查證紅線是否為權責機關所繪，原裁定理由雖稱標
    線斑駁、脫漆為生活經驗所常見，惟從一般生活經驗，亦見
    店家多以花盆、椅子、劃紅線等方式禁止他人停車，故受處
    分人認為該處斑駁、脫漆、歪斜之紅線並非主管機關所繪。
    另原裁定認定受處分人之停車位置距交岔路口不及10公尺，
    然受處分人測量停車處已距交岔路口21公尺以上，受處分人
    願與執法人員共同到現場進行測量。爰請求撤銷原裁定，更
    為適當之裁定云云。
二、按汽車駕駛人停車時，在禁止臨時停車處所停車，處新臺幣
    （下同）600元以上1,200元以下罰鍰；禁止臨時停車處所不
    得停車；紅實線，設於路側，用以禁止臨時停車。道路交通
    管理處罰條例第56條第 1項第1款、道路交通安全規則第112
    條第1項第1款及道路交通標誌標線號誌設置規則第149條第1
    項第5款（原審誤載為第145條）分別定有明文。
三、經查：
（一）本件受處分人於民國99年3月28日上午10時3分許，將其所
      有R2-9671號自小客車停在桃園縣中壢市○○路126號前紅
      色禁止臨時停車標線處，經桃園縣政府警察局交通隊員警
      拖吊並開單舉發，經原處分機關即交通部公路總局新竹區
      監理所裁處罰鍰900元等情，為受處分人所不爭執，復有
      桃園縣政府警察局99年4月1日桃警交字第0990047889號函
      、桃園縣政府警察局99年2月28日桃警局交字第DB0000000
      號舉發違反道路交通管理事件通知單影本、原處分機關99
      年5月12日壢監裁字第裁53-DB000000 0號違反道路交通管
      理事件裁決書影本附卷可佐（見原審卷第9頁、第10頁、
      第13頁背面）。
（二）關於受處分人主張其所有R2-9671號車輛停放處地面所繪
      製之紅實線，有斑駁、脫漆、歪斜，不似執法機關所繪製
      乙節，經桃園縣政府警察局函請桃園縣政府交通處查證結
      果稱：該禁制標線剝落部分，乃熱拌聚酯塑膠不易附著於
      混泥土材質表面所致，惟仍屬合法禁制標線等語；桃園縣
      政府亦函覆桃園縣警察局說明：中壢市○○路126號前禁
      制標線繪製，該禁制標線剝落嚴重部分，係熱拌聚酯塑膠
      不易附著於混泥土材質表面所致，惟仍屬合法禁制標線等
      語；分別有桃園縣政府警察局99年4月1日桃警交字第0990
      047889號函影本、桃園縣政府99年3月30日府交工字第099
      0116370號函影本在卷可查（見原審卷第13頁背面、第15
      頁）。是以，本件禁止臨時停車紅實線確為交通主管之權
      責機關所繪製。另依卷附採證彩色照片3張所示（見原審
      卷第14頁），該禁止臨時停車之紅實線，雖有少部分不銜
      接、漆色斑駁之情形，惟參諸受處分人所提照片（見原審
      卷第3頁），本件交通單位係以桃園縣中壢市○○路126號
      店面旁之交叉路口作為起點，而於龍慈路段劃設紅實線以
      禁止臨時停車，核其用意當在確保交叉路口之行車動線順
      暢與安全，受處分人之停車地點確有禁止臨時停車之紅實
      標線，通觀該路段之紅實線標繪方式及受處分人違規停放
      之時間為上午10時30分，亦不至於無法辨認，受處分人以
      該禁止臨時停車紅實線有少部分不銜接、斑駁及漆色脫落
      之情形，即主張其標線難以令用路人適從，逕憑己意，據
      此推斷該禁止臨時停車紅實線非為交通主管之權責機關所
      繪製，殊屬無據。
（三）又按道路交通安全規則第111條第1項第2款規定，汽車臨
      時停車時，於交岔路口、公共汽車招呼站10公尺內、消防
      栓、消防車出入口5公尺內，不得臨時停車；同條項第3款
      亦規定，在設有禁止臨時停車標誌、標線處所，不得臨時
      停車。本件受處分人所有R2-9671號車輛停放處之地面，
      既經交通主管之權責機關合法繪製禁止臨時停車紅實線，
      受處分人辯稱願與執法人員共同到現場進行測量其停車位
      置已距路口21公尺云云，亦無從改變其在禁止臨時停車處
      所停車之違規事實。
四、綜上所述，本件事證明確，受處分人違規事實堪以認定。原
    裁定據以維持原處分機關依道路交通管理處罰條例第56條第
    1項第1款之規定，以受處分人在「禁止臨時停車」處違規停
    車，而裁處受處分人罰鍰900元，認事用法均無不當。受處
    分人仍執陳詞指摘原裁定不當，提起抗告，為無理由，應予
    以駁回。
據上論結，應依道路交通案件處理辦法第26條，刑事訴訟法第41
2條，裁定如主文。
中    華    民    國    99    年    7     月    28    日
                 刑事第十三庭  審判長法  官  曾德水
                                     法  官  崔玲琦
                                     法  官  陳恆寬
以上正本證明與原本無異。
不得再抗告。
                                     書記官  黃家麟
中    華    民    國    99    年    8     月    2     日

司法院資訊處製作；財團法人民間司法改革基金會備份。
